【裁判字號】    92,上易,1690
【裁判日期】    920904
【裁判案由】    傷害
【裁判全文】
臺灣高等法院刑事判決                          九十二年度上易字第一六九０號
    上  訴  人  臺灣臺北地方法院檢察署檢察官
    被      告  丙○○
右上訴人因被告傷害案件，不服臺灣臺北地方法院九十二年度易字第四八八號，中華
民國九十二年四月三十日第一審判決（起訴案號：臺灣臺北地方法院檢察署九十二年
度偵字第三九六八號），提起上訴，本院判決如左：
    主  文
上訴駁回。
    理  由
一、公訴意旨略以：被告丙○○於民國九十一年十一月十四日下午二時許，在臺北市
    大安區○○街八五號七樓，因細故與甲○○、乙○○○發生衝突，乃基於傷害之
    犯意，教唆真實姓名年籍不詳綽號為「阿固」之成年男子，徒手毆傷甲○○、乙○○○，致甲○○受有左頸部二．五乘一公分瘀傷；乙○○○受有腹部挫傷四乘
    三公分。因認被告丙○○涉有教唆傷害罪嫌。
二、按犯罪事實應依證據認定，無證據不得推定其犯罪事實；又不能證明被告犯罪者
    ，應諭知無罪之判決，刑事訴訟法第一百五十四條、第三百零一條第一項分別定
    有明文。又按被害人所述被害情形如無瑕疵可指，而就其他方面調查又與事實相
    符，其供述始足據為判決之基礎；且告訴人之指訴，係以使被告受刑事訴追為目
    的，是其陳述是否與事實相符，仍應調查其他證據以資審認（最高法院三十二年
    上字第六五七號、五十二年台上字第一三００號判例參照）。
三、本件公訴人認被告丙○○涉嫌教唆傷害罪嫌，無非以：告訴人甲○○、乙○○○
    之指述，且有驗傷診斷書附卷可證，資為論據。訊據被告丙○○堅決否認有教唆
    傷害之犯意及犯行，辯稱：其僅邀甲○○至上址公司談論甲○○之子涉嫌毀損大
    樓監視系統之事，但因甲○○與其爭辯，其公司職員之友人阿固見狀即自行與甲○○拉扯，並以腳踢乙○○○，該傷害行為並非其教唆阿固所為，而係阿固之個
    人行為，況當時其尚上前勸架，並無教唆傷害之犯行等語。經查：告訴人甲○○
    及乙○○○所受之傷害均係阿固一人所為等情，已據告訴人甲○○、乙○○○到
    庭陳述明確，則本件應予審酌者厥為阿固之行為究係出自被告之挑唆始萌生傷害
    犯意，進而為傷害犯行，抑或阿固之偶發個人行為？經查，關於傷害行為發生時
    ，被告之行止，業據告訴人甲○○證述：（問：在你被打的過程到結束，被告有
    無表示？）沒有；‧‧‧（問：他們進來當時你在做什麼？）我與被告正好在理
    論；（問：被告有呼喊阿固及李良進等人進辦公室？）我沒有看到。（問：你從
    進入辦公室後，與被告理論到阿固進來的期間有看到被告聯絡友人或呼喊進入的
    動作嗎？）被告一直在跟我理論，他本人沒有這些動作等語（見原審卷第四六、
    四七頁），足見被告並無下令指示阿固為傷害行為之舉動；是依告訴人甲○○所
    為指述，客觀上尚無從證明被告有何教唆行為。況依告訴人乙○○○就案發時被
    告之反應到庭結證稱：（問：那人打你兒子及踢你後，被告有無表示？）被告在
    旁邊有說不要打、不要打，有幫忙要把雙方拉開；（問：該男子夾住你兒子的脖
    子時，被告是如何嘗試要將他們二人拉開？）他說不要打、不要打等語（見原審
    卷第五十、五一頁），可見被告斯時並無教唆阿固毆打告訴人而係為勸架行為，
    是被告於阿固出手毆打告訴人時，尚上前勸阻，出言不要打，且試圖拉開雙方，
    則被告於客觀上應無教唆阿固傷害甲○○、乙○○○，苟真出於被告之教唆，被
    告又何須上前勸架、阻止之理？至告訴人甲○○雖一再指稱：阿固係被告公司之
    人，故其傷害行為必與被告有關云云；然為被告所否認，告訴人復未能舉證以實
    其說，尚難以告訴人臆斷之詞而據為被告不利之認定。是本件應係阿固見被告與
    告訴人甲○○發生爭執，認告訴人態度不佳而臨時起意出手傷害告訴人，應屬偶
    發事件，尚難指稱係出於被告之教唆行為。
四、綜上所述，依現存卷證資料，僅足認定被告與告訴人甲○○爭執間，阿固突然出
    手傷害甲○○、乙○○○之事實，惟不能證明阿固所為傷害行為係受被告丙○○
    教唆所致。此外，本院復查無其他積極證據足資證明被告有何教唆傷害之犯意或
    行為，被告犯行係屬不能證明，原審為被告無罪之諭知，核無不合。
五、公訴人依告訴人聲請上訴意旨略以：本件下手打人之「阿固」、李良俊均係被告
    培養之打手，本件原係被告叫被害人至被告處所談事情，然被告到達時，阿固等
    人早已事先埋伏屋內，然後聽見雙方有言詞爭論，渠等即衝入辦公室內出手打人
    ，被告竟偽裝好人，從中勸架，尤有甚者，被告聲稱不認識「阿固」，不願提供
    「阿固」之真實姓名及住址供法院調查，足見彼等掩飾之情早有預謀，蓋被告係
    該處所主人，「阿固」等既非商談事情之當事人，又與被害人素昧平生無任何瓜
    葛，若無場所主人指示，豈得以冒然進入談判現場並無故出手打人，足徵被告事
    前知情並有教唆犯行，又被害人為坡心公司監察人，曾出面指認被告不法行為，
    足致被告心生不滿，有充分犯罪動機存在云云，仍屬臆斷之詞，並無積極證據以
    資證明，尚不得據為被告不利之認定。本件上訴非有理由，應予駁回。
據上論斷，應依刑事訴訟法第三百六十八條，判決如主文。
本案經檢察官王安明到庭執行職務
中      華      民      國    九十二    年      九      月      四      日
                        臺灣高等法院刑事第七庭
                            審判長法  官  吳  啟  民
                                  法  官  施  俊  堯
                                  法  官  蘇  隆  惠
右正本證明與原本無異。
不得上訴。
                                  書記官  周  素  秋
中      華      民      國    九十二    年      九      月      四      日


司法院資訊處製作；財團法人民間司法改革基金會備份。
